臺灣苗栗地方法院刑事判決
111年度易字第310號
公  訴  人  臺灣苗栗地方檢察署檢察官
被      告  朱小偉






上列被告因加重竊盜案件，經檢察官提起公訴（111年度偵字第1
881號），被告於準備程序進行中就被訴事實為有罪之陳述，經
本院告知簡式審判程序之旨，並聽取當事人之意見後，裁定進行
簡式審判程序，判決如下：
    主    文
甲○○共同犯毀越門扇竊盜罪，處有期徒刑捌月。
    犯罪事實及理由
一、本案犯罪事實、證據名稱均引用起訴書之記載（如附件），
    並更正、補充及增列如下：
　㈠犯罪事實欄一第1行之「之人」後應補充「（無證據證明為兒
    童或少年）」；第7行之「門扇」後應補充「（涉犯毀損部
    分未據告訴）」。
　㈡附表編號8物品之「makita」應更正為「Hitachi廠牌」；編
    號3、8備註之「已發還」均應予刪除。
　㈢證據名稱增列「被告甲○○於審理中之自白、車輛詳細資料報
    表」。
二、論罪科刑
　㈠核被告所為，係犯刑法第321條第1項第2款之毀越門扇竊盜罪
    。
　㈡被告與真實姓名、年籍不詳之人間有犯意聯絡及行為分擔，
    為共同正犯。
　㈢裁判確定後犯數罪，受二以上徒刑之執行（非屬合併處罰範
    圍）者，其假釋有關期間如何計算，有兩種不同見解：其一
    為就各刑分別執行，分別假釋，另一則為依分別執行，合併
    計算之原則，合併計算假釋有關之期間。為貫徹監獄行刑理
    論及假釋制度之趣旨，並維護受刑人之利益，自以後者為可
    取，固為刑法第79條之1增訂之立法意旨。惟上開放寬假釋
    應具備「最低執行期間」條件之權宜規定，應與累犯之規定
    ，分別觀察與適用。併執行之徒刑，本係得各別獨立執行之
    刑，對同法第47條累犯之規定，尚不得以前開規定另作例外
    之解釋，倘其中甲罪徒刑已執行期滿，縱因合併計算最低應
    執行期間而在乙罪徒刑執行中假釋者，於距甲罪徒刑期滿後
    之假釋期間再犯罪，即與累犯之構成要件相符，仍應以累犯
    論（最高法院104年度台上字第1617號判決意旨參照）。查
    被告前因施用毒品案件，經臺灣高雄地方法院（下稱雄院）
    以104年度簡字第416號判決判處有期徒刑5月確定（第①案）
    、以104年度簡字第691號判決判處有期徒刑6月確定（第②案
    ）；又因竊盜案件，經雄院以105年度易緝字第3、4、5號判
    決判處有期徒刑1年4月、5月、4月、3月（2罪）確定（第③
    案）；又因竊盜及偽造文書案件，經臺灣橋頭地方法院（下
    稱橋院）以105年度訴字第385號判決判處有期徒刑1年6月、
    5月、4月確定（第④案）；第①至④案嗣經橋院以107年度聲字
    第1410號裁定定應執行有期徒刑4年10月確定（甲案）。復
    因施用毒品案件，經臺灣新竹地方法院（下稱竹院）以105
    年度審簡字第369號判決判處有期徒刑6月確定（第⑤案）；
    又因竊盜案件，經竹院以105年度易字第397號判決判處有期
    徒刑8月，再經臺灣高等法院以106年度上易字第253號判決
    上訴駁回確定（第⑥案）、經臺灣桃園地方法院以106年度審
    易字第1422號判決判處有期徒刑5月確定（第⑦案），及經竹
    院以106年度易字第696號判決判處有期徒刑3月確定（第⑧案
    ）；第⑤至⑧案嗣經竹院以107年度聲字第352號裁定定應執行
    有期徒刑1年7月確定（乙案）。甲、乙案入監接續執行後，
    甲案於民國109年10月9日執行完畢，乙案自翌（10）日起接
    續執行，被告於110年2月5日假釋出監，嗣假釋經撤銷後應
    執行殘刑1年27日乙節，業據檢察官主張此構成累犯之事實
    （見本院卷第143至144頁），且有臺灣高等法院被告前案紀
    錄表在卷可稽（被告未爭執記載內容之真實性〈見本院卷第1
    50頁〉，依最高法院111年度台上字第3405號判決意旨，得憑
    以論斷被告構成累犯）。依上開說明，被告甲案之刑業已執
    行完畢，其於受徒刑執行完畢後5年以內故意再犯本案有期
    徒刑以上之罪，為累犯。本院依司法院釋字第775號解釋意
    旨，審酌檢察官已主張及說明被告應加重其刑之事項（見本
    院卷第152頁），及被告前因犯罪而經徒刑執行完畢後，理
    應產生警惕作用，能因此自我控管，不再觸犯有期徒刑以上
    之罪，卻故意再犯與前罪（第③、④案）罪質類似之本案之罪
    ，足見被告有其特別惡性，且前罪之徒刑執行無成效，對於
    刑罰之反應力顯然薄弱等一切情節，認有必要應依刑法第47
    條第1項規定加重其刑。又基於精簡裁判之要求，即使法院
    論以累犯，無論有無加重其刑，判決主文均無庸為累犯之諭
    知（最高法院110年度台上大字第5660號裁定意旨參照），
    併此敘明。
　㈣爰以行為人之責任為基礎，審酌被告不循正途獲取所需，與
    他人共同竊取財物，對被害人乙○○之財產安全及社會治安所
    生危害非輕，兼衡被告已有多次竊盜前科紀錄（構成累犯部
    分不予重複評價），足見其嚴重欠缺尊重他人財產權之觀念
    ，與犯罪之動機、目的、手段、情節、分工、竊得物品之價
    值及現況，及坦承犯行之態度，暨自述國中肄業之智識程度
    、前因中風而無業之生活狀況，與被害人之意見等一切情狀
    （見本院卷第71、151頁），量處如主文所示之刑，以示懲
    儆。
三、刑法第38條之1第1項前段犯罪所得沒收之規定，以「屬於犯
    罪行為人者」，為沒收要件。則於數人共同犯罪時，因共同
    正犯皆為犯罪行為人，所得屬全體共同正犯，應對各共同正
    犯諭知沒收。然因犯罪所得之沒收，在於避免被告因犯罪而
    坐享利得，基於有所得始有沒收之公平原則，如犯罪所得已
    經分配，自應僅就各共同正犯分得部分，各別諭知沒收（最
    高法院108年度台上字第16號判決意旨參照）。查如起訴書
    附表編號1、2、4至7、9、10所示犯罪所得即竊得物品，未
    據扣案，均係由共同正犯取得乙節，業據被告陳稱在卷（見
    本院卷第150頁），自無從對被告諭知沒收或追徵。至被告
    實際分得之如起訴書附表編號3、8所示竊得物品為其犯罪所
    得，固未扣案，惟考量價值低微，爰依刑法第38條之2第2項
    規定，不予宣告沒收。
四、依刑事訴訟法第273條之1第1項、第299條第1項前段、第310
    條之2、第454條第2項，判決如主文。
五、如不服本判決，自送達之日起20日內，得提起上訴。
本案經檢察官廖倪凰提起公訴，檢察官黃棋安到庭執行職務。
中　　華　　民　　國　　111 　年　　10　　月　　18　　日
                  刑事第二庭    法  官  魏正杰
以上正本證明與原本無異。　　　　　　　　　　　　　　　　如不服本判決應於收受判決後20日內向本院提出上訴書狀，並應敘述具體理由。其未敘述上訴理由者，應於上訴期間屆滿後20日內向本院補提理由書(均須按他造當事人之人數附繕本)「切勿逕送上級法院」。告訴人或被害人如對本判決不服者，應具備理由請求檢察官上訴，其上訴期間之計算係以檢察官收受判決正本之日期為準。　　　　　　　　　　　　　　　　　　　　　　　　　　　　　　　　　　　     　書記官　巫  穎
中　　華　　民　　國　　111 　年　　10　　月　　18　　日

附錄論罪科刑法條：
中華民國刑法第321條
犯前條第1項、第2項之罪而有下列情形之一者，處6月以上5年以
下有期徒刑，得併科50萬元以下罰金：
一、侵入住宅或有人居住之建築物、船艦或隱匿其內而犯之。
二、毀越門窗、牆垣或其他安全設備而犯之。
三、攜帶兇器而犯之。
四、結夥三人以上而犯之。
五、乘火災、水災或其他災害之際而犯之。
六、在車站、港埠、航空站或其他供水、陸、空公眾運輸之舟、
    車、航空機內而犯之。
前項之未遂犯罰之。